【裁判字號】    97,台上,282
【裁判日期】    970117
【裁判案由】    偽造文書等罪
【裁判全文】
最高法院刑事判決              九十七年度台上字第二八二號
上  訴  人  乙○○
            甲○○
共      同
選任辯護人  洪士宏律師
            林易玫律師
上列上訴人等因偽造文書等罪案件，不服台灣高等法院高雄分院
中華民國九十六年十月二十九日第二審判決（九十六年度上訴字
第一四三九號，起訴案號：台灣高雄地方法院檢察署九十六年度
偵字第六二０三號），提起上訴，本院判決如下：
    主  文
上訴駁回。
    理  由
偽造文書罪部分：
按刑事訴訟法第三百七十七條規定，上訴於第三審法院，非以判
決違背法令為理由，不得為之。是提起第三審上訴，應以原判決
違背法令為理由，係屬法定要件。如果上訴理由狀並未依據卷內
訴訟資料，具體指摘原判決不適用何種法則或如何適用不當，或
所指摘原判決違法情事，顯與法律規定得為第三審上訴理由之違
法情形，不相適合時，均應認其上訴為違背法律上之程式，予以
駁回。本件原判決撤銷第一審不當之判決，仍處上訴人乙○○、
甲○○行使偽造私文書罪刑。已詳認定犯罪事實之依據及憑以
認定之理由，並對甲○○否認犯罪之辯詞，如何不足採信，均已
依據卷內資料予以指駁及說明，從形式上觀察，原判決並無任何
違背法令之處。上訴人等係於民國九十五年六月二十七日行竊挖
土機，迨至買受人要求提出來源證明後，始於同年七月六日行使
偽造之讓渡書，兩者時間相距已久，並無方法結果、目的手段之
牽連關係，況所犯行使偽造私文書罪已在九十五年七月一日現行
刑法施行後，牽連犯已經廢除，原判決依數罪併罰，自無不合。
上訴意旨置原判決之論於不顧，甲○○稱其不知情乙○○所為
，與張某無犯意聯絡及行為分擔云云，仍執陳詞為事實上之爭辯
，其等並對原審採證認事量刑之職權行使，任意指摘，難謂已符
合首揭法定上訴要件，其等上訴違背法律上之程式，均應予駁回
。又本件為程序判決，上訴人等請求宣告緩刑，均無從審酌，併
予明。
竊盜罪部分：
按刑事訴訟法第三百七十六條所列各罪之案件，經第二審判決者
，不得上訴於第三審法院，為該法條所明定。本件上訴人等另因
竊盜案件，原審係依刑法第三百二十條第一項論處罪刑，核屬刑
事訴訟法第三百七十六條第二款之案件。依首開說明，既經第二
審判決，自不得上訴於第三審法院，上訴人等猶提起上訴，顯為
法所不許，均應予駁回。
據上論結，應依刑事訴訟法第三百九十五條前段，判決如主文。
中    華    民    國  九十七  年    一    月   十七   日
                      最高法院刑事第三庭
                          審判長法官  謝  家  鶴
                                法官  花  滿  堂
                                法官  陳  世  淙
                                法官  洪  佳  濱
                                法官  蔡  彩  貞
      本件正本證明與原本無異
                                      書  記  官
中    華    民    國  九十七  年    一    月  三十一  日
                                                 H


司法院資訊處製作；財團法人民間司法改革基金會備份。
